臺灣臺北地方法院民事裁定
111年度小上字第72號
上  訴  人  王之超  
被上訴人    AYU WULANSARI

上列當事人間請求返還借款事件，上訴人對於民國111年3月22日
本院臺北簡易庭111年度北小字第263號第一審判決提起上訴，本
院裁定如下：
    主  文
上訴駁回。
第二審訴訟費用新臺幣壹仟伍佰元由上訴人負擔。
    事實及理由
一、按對於小額訴訟程序第一審判決之上訴，非以其違背法令為
    理由，不得為之，又其上訴狀內應記載上訴理由，表明下列
    各款事項：㈠原判決所違背之法令及其具體內容；㈡依訴訟資
    料可認為原判決有違背法令之具體事實，民事訴訟法第436
    條之24第2項、第436條之25分別定有明文。是當事人以小額
    訴訟程序之第一審判決違背法令為理由提起上訴時，就原判
    決如何不適用法規或適用法規不當，其上訴狀或理由書應有
    具體之指摘，並揭示該法規之條項或其內容。如依民事訴訟
    法第469條第1款至第5款所列各款事由提起上訴者，其上訴
    狀或理由書應揭示合於該條款之事實，若小額訴訟程序上訴
    人之上訴狀或理由書未依上述方法表明者，自難認已對原判
    決之違背法令有具體之指摘，其上訴即不合法（參最高法院
    71年台上字第314號裁判意旨）。而依民事訴訟法第436條之
    32第2項規定，第469條第6款之判決不備理由或理由矛盾之
    當然違背法令於小額事件之上訴程序並不準用，是於小額事
    件中所謂違背法令，並不包含認定事實錯誤、取捨證據不當
    或就當事人提出之事實或證據疏於調查或漏未斟酌之判決不
    備理由情形。又上訴不合法者，第二審法院應依同法第436
    條之32第2項準用第444條第1項規定，以裁定駁回之。
二、上訴意旨略以：被上訴人於原審提供之無摺存款單、匯款收
    據並非皆為被上訴人所有，其中7筆（民國108年2月20日、1
    08年4月15日、108年8月5日、108年10月7日、108年11月7日
    、109年6月12日、109年7月7日）單據，係被上訴人之友人
    委託其代為匯款，惟被上訴人卻以系爭單據證明其已清償對
    伊之借款，難認公平合理等語。並聲明：原判決廢棄。
三、經查，綜觀上訴人所執之上訴理由，係就原審法院取捨證據
    、認定事實之職權行使，指摘其為不當，依民事訴訟法第43
    6條之32第2項規定，第469條第6款之判決不備理由或理由矛
    盾之違背法令於小額事件之上訴程序並不準用，是小額事件
    所謂違背法令不包含認定事實錯誤、取捨證據不當等情形，
    則上訴人就原判決所為事實認定、證據取捨之職權行使加以
    爭執，然此證據取捨、事實認定之爭執，核屬事實審法院斟
    酌全辯論意旨及調查證據之結果，依自由心證判斷之。而原
    審就其取捨證據、認定事實，已於原審判決理由欄內加以說
    明，上訴人之上訴理由並未具體指摘原審判決究係違反何種
    內容之證據法則、經驗法則或論理法則，亦未表明原審判決
    所違背法令之具體內容及依訴訟資料合於該違背法令之具體
    事實，自難認對原審判決之如何違背法令已有具體之指摘。
    揆諸首揭規定及說明，應認上訴人提起本件上訴，未具備上
    訴之合法程式，本院即毋庸命其補正，爰逕以裁定駁回其上
    訴。 
四、本件第二審訴訟費用經確定為新臺幣1,500元，應由上訴人
　　負擔，爰併裁定如主文第2項所示。
五、據上論結，本件上訴為不合法，依民事訴訟法第436條之32
    第1項、第2項、第444條第1項前段、第436條之19第1項、第
    95條、第78條，裁定如主文。
中　　華　　民　　國　　111 　年　　7 　　月　  12　　日
                  民事第一庭  審判長  法　官  賴錦華
　　　　　　　　　
　　　　　　　　　　                  法  官  蘇嘉豐
　　　　　　　　　
　　　　　　　　　                    法  官  吳佳薇
以上正本係照原本作成。
本裁定不得抗告。
中　　華　　民　　國　　111 　年　　7 　　月　　12　　日
　　　　　　　　　　　　　　　　      書記官　陳弘毅